臺灣高雄地方法院刑事判決　　　　　　 94年度簡上字第575號
上　訴　人
即　被　告　丙○○
上列上訴人因妨害婚姻案件，不服本院高雄簡易庭94年度簡字第
2785號中華民國94年6月8日第一審判決（聲請簡易判決處刑案號
：94年度偵字第7617號），提起上訴，本院判決如下：
    主  文
上訴駁回。
    事  實
一、李慧敏係乙○○之妻，為有配偶之人，丙○○亦明知李慧敏
    為有配偶之人。詎丙○○竟基於與有配偶之人相姦之概括犯
    意，自民國90年7 、8 月間起，至93年3 月11日5 時45分回
    溯第181 日至第302 日間某日止，連續在其高雄縣六龜鄉六
    龜村紅水坑3 之18號居所，與李慧敏相姦，次數不詳。迨李
    慧敏於93年3 月11日5 時45分許，在行政院衛生署旗山醫院
    產下一名男嬰（原名賴煒竣，現更名為蘭傅翔），並向本院
    提起婚生子女否認之訴，經判決確定該男嬰非李慧敏自乙○
    ○受胎所生，丙○○為該男嬰之親生父親；乙○○因收受該
    件判決始得知實情並提出告訴。
二、案經乙○○訴請臺灣高雄地方法院檢察署檢察官偵查後聲請
    簡易判決處刑。
    理  由
一、按被告以外之人於審判外之陳述，雖不符刑事訴訟法第159
    條之1 至第159 條之4 之規定，而經當事人於審判程序同意
    作為證據，法院審酌該言詞陳述或書面陳述作成時之情況，
    認為適當者，亦得為證據，刑事訴訟法第159 條之5 第1項
    定有明文。告訴人乙○○、證人李慧敏於警詢中之指訴，固
    為審判外之陳述，然被告及檢察官均同意作為證據，且本院
    審酌該陳述作成之情況，未見有何不適當之情形，故依刑事
    訴訟法第159 條之5 第1 項之規定，得為證據。又按被告以
    外之人於偵查中向檢察官所為陳述，除顯有不可信之情況者
    外，得為證據，刑事訴訟法第159 條之1 第 2項定有明文。
    查本案證人李慧敏於檢察官偵查中所為之陳述（見偵查卷第
    7 至8 頁），被告對該項供述具有證據能力並不爭執，且同
    意引用作為證據，而且該證人於偵查時之證述，客觀上亦無
    顯不可信之情況，其於偵查中之證言自具有證據能力。
二、上揭事實，業據上訴人即被告丙○○於本院審理時坦承不諱
    ，核與告訴人乙○○於警詢中所指訴之情節及證人李慧敏於
    警偵訊證述之情相符，復有出生證明書1 件、戶籍謄本2 件
    、本院93年度親字第49號民事判決及高雄長庚紀念醫院親子
    鑑定報告各1 件附卷可稽，被告之自白核與事實相符，應堪
    採信。本件事證明確，被告犯行洵堪認定。
三、核被告所為，係犯刑法第239 條後段之相姦罪，被告多次相
    姦犯行，均時間緊接，所犯罪名相同，顯係出於概括之犯意
    為之，為連續犯，應依刑法第56條之規定論以一罪，並加重
    其刑。
四、原審因而適用刑法第239 條後段、第56條、第41條第1 項前
    段，罰金罰鍰提高標準條例第2 條之規定，並審酌被告介入
    他人之婚姻，破壞告訴人家庭和諧，對於告訴人造成精神傷
    害，行為實不足取，惟念及被告於犯罪後坦承犯行、態度良
    好等一切情狀，量處被告有期徒刑3 月，並諭知易科罰金之
    折算標準，其認事用法，均無不合，量刑亦屬適當，被告提
    起上訴，認原判決量刑過重，指摘原判決不當，為無理由，
    應予駁回。
據上論斷，應依刑事訴訟法第455 條之1 第1 項、第3 項、第36
8 條，判決如主文。
本案經檢察官甲○○到庭執行職務。
中　　華　　民　　國　　94　　年　　9 　　月　　22　　日
                  刑事第四庭    審判長法  官　郭玫利
                                    　法  官  陳振嘉
                                 　   法  官  林意芳
以上正本證明與原本無異。
不得上訴。
中　　華　　民　　國　　94　　年　　9 　　月　　22　　日
　　　　　　　　　　　　　　　　　　　書記官  曾秀鳳
附錄本判決論罪科刑法條全文：
刑法第239條
有配偶而與人通姦者，處1年以下有期徒刑。其相姦者亦同。
